# 求助陈版关于并表的问题

提问人：xueweiwei 时间：2020-11-08 15:33:07
甲，乙，丙，丁（丁为甲全资子公司）共同出资设立合资公司A公司，甲，乙，丙，丁对A公司股比分别为50%、24%、20%、6%。A公司章程有如下约定：①A公司董事会由 9 名董事组成，甲方委派 4 名董事，乙方委派 2 名董事，丙方委派 2 名董事，丁方委派 1 名董事。②合资公司决定为流动资金贷款时，经董事会评估和批准借款的必要性和合资公司偿还能力后，合资公司可向中国境内外的金融机构借贷，但需各方一致同意方为有效。③合资公司就其每年利润缴纳所得税之后，应由董事会决定计提公司储备基金、职工奖励和福利基金和企业发展基金。除非董事会另有决定，该年剩余的税后利润（不少于税后利润的50%）按各方持股比例全部分配。④合资公司承担其自身的全部亏损。⑤除了修改章程等保护性条款外，其他董事会普通决议应由亲自或委托代理人出席董事会会议的董事以简单多数票通过。⑥合资公司总经理、总工程师、总会计师和销售总监以及任何其他高管人员由董事会三分之二以上同意任命。
想请教陈老师，上述情况下，甲公司是否能对A公司进行并表？如不能并表，按照目前公司章程来看，需要满足哪些条件？谢谢！

回答人：chenyiwei
从主帖信息看，甲、丁作为一个整体，就董事会表决权而言，具备对合资A公司控制权的可能性还是比较大的，但要注意进一步核实以下问题：
1 、“合资公司决定为流动资金贷款时，经董事会评估和批准借款的必要性和合资公司偿还能力后，合资公司可向中国境内外的金融机构借贷，但需各方一致同意方为有效”：该事项为何要求一致同意？从该A公司的经营来看，举借流动资金贷款是否为经营过程中常见的融资安排，还是仅在偶发情况下才需要？
2 、A公司的设立目的是什么？其生产经营所需的技术、管理、原材料采购和产品销售渠道是否控制在乙或丙手中，对另两方股东有重大依赖？
3 、甲、丁派驻人员担任高管的情况？
4 、是否存在部分股东向其他股东承诺保证其投资本金安全和获取约定收益（或保底收益）的情况？